臺灣高等法院高雄分院刑事判決　　　　　　　　　九十一年度上易字第一一五號
　　上　訴　人
　　即　被　告　乙○○
　　輔　佐　人　丙○○
右上訴人因毀棄損壞案件，不服臺灣高雄甲方法院九十一年度易字第六六三號中華民
國九十一年六月二十八日第一審判決（起訴案號：臺灣高雄甲方法院檢察署九十年度
偵字第二二五八七號），提起上訴，本院判決如左：
      主  文
原判決撤銷。
乙○○無罪。
      理  由
一、公訴意旨略以：被告乙○○因不滿告訴人丁○○將所有車號ＹＮ─０二一號營業
    小客車停放於其宅前，影響其通行，竟於民國九十年六月十一日五時許，以鐵鎚
    擊毀前開營業小客車之前擋風玻璃，為丁○○及其友楊永松當場發覺。因認被告
    乙○○涉犯刑法第三百五十四條之毀損罪嫌。
二、按犯罪事實應依證據認定之，無證據不得推定其犯罪事實；又不能證明被告犯罪
    者，應諭知無罪之判決，刑事訴訟法第一百五十四條、第三百零一條第一項分別
    定有明文。再按告訴人之指訴，係以使被告受刑事訴追為目的，是其陳述是否與
    事實相符，仍應調查其他證據以資審認。又認定犯罪事實所憑之證據，雖不以直
    接證據為為限，間接證據亦包括在內，然而無論為直接或間接證據，其為訴訟上
    之證明，須於通常一般人均不致有所懷疑，而得確定其為真實之程度者，始得據
    為有罪之認定（最高法院五十二年臺上字第一三ＯＯ號及七十六年臺上字第四九
    八六號判例意旨足參）。
三、公訴人認被告涉犯上開毀損罪嫌，係以告訴人丁○○指訴、證人楊永松證言及卷
    附統一發票等情為據。惟訊據被告否認有何前揭被訴毀損犯行，辯稱：係遭丁○
    ○誣陷，伊未以鐵鎚打破丁○○車窗玻璃等語。經查：
  (一)告訴人所指其汽車玻璃遭被告以鐵鎚打破毀損等情，固據證人楊永松於偵查證稱
    ：「九十年六月十一日當日上午五時許，我在該處轉角處看見乙○○手持一鐵鎚
    敲打丁○○車子之玻璃，很慌張的走進他家；我有看見敲擊之動作；我當時以為
    他們會和解，所以以前不願意出庭作證，但丙○○等人卻告訴丁○○誣告，我認
    為沒有公理，故不得不出來作證」等語（見他卷第三二頁反面），然證人楊永松
    經原審傳喚、拘提結果，均未能使之再出庭接受詰問，以明告訴人所陳之經過事
    實，復經本院傳喚亦未果，復參以告訴人於警訊時即已陳明「無他人看到被告毀
    損汽車」等語在卷（見警卷第三頁反面），而證人楊永松本係告訴人友人，卻於
    被告於九十年十月十七日另案對告訴人丁○○提起誣告告訴後（見他卷第十四頁
    ），即於同年十一月十四日與丁○○一同出偵查庭作證如前（見他卷第三二頁反
    面），顯徵其證言之可信度，無從於審判程序中可供檢驗，自難遽憑為對被告不
    利之認定。
  (二)告訴人於其告訴狀所陳汽車玻璃係於九十年「六月十一日」遭毀損等語（見發查
    卷第三頁），經本院調取告訴人於偵查中所稱之警局備案紀錄，卻載「玻璃係六
    月十二日五時許發現遭不明人士打破」，且未指明係遭被告毀損等情，此有高雄
    市政府警察局苓雅分局三多路派出所值班紀錄表影本一份在卷可按（見本院卷第
    五二頁），復據告訴人於偵查中陳明在卷（見偵卷第三四頁）；又告訴人於事發
    後二月餘始具狀告訴（見發查卷第一頁），經檢察官發交警方續行偵查訊問時，
    仍稱：「未親眼看到乙○○持鐵鎚打破伊所有上開營業小客車車窗；無他人看到
    被告毀損汽車」（見警卷第三頁正反面），嗣於偵查中始改稱「有證人楊永松看
    到被告有前述毀損之舉；我聽到碰的一聲跑出來看，就看見乙○○拿一鐵鎚跑進
    他家」（見他卷第二八頁反面、第三三頁反面），益見告訴人前後指訴，顯有出
    入，難謂無瑕疵可指。
  (三)證人楊永松於偵查中所稱「發現被告毀損汽車玻璃後，與告訴人一起去運動，回
    來再去報案」，固與告訴人所陳相符（見他卷第三三頁、第三四頁反面），但參
    諸一般被害人若真目睹其物遭人毀損，既知係何人所為，理應即時報警，然告訴
    人卻未先報案處理，反而與友人照常前往運動，顯與常情有悖。雖告訴人於偵查
    中稱以「其於警訊中不願指明係被告所為實因當時其尚有為被告告訴傷害案件訴
    訟正進行中，其還想與被告和解」等語（見他卷第三四頁），然告訴人所為告訴
    之前揭毀損罪，係屬告訴乃論之罪（參刑法第三百五十七條），縱令告訴人於報
    案時向警方說出被告姓名，亦不影響其與被告商談另件傷害案之和解，告訴人此
    項說辭，難謂合於情理可採。
  (四)告訴人所提之卷附統一發票（見發查卷第九頁），並無告訴人所指遭毀損玻璃之
    汽車車號及告訴人姓名，告訴人又未提出當時玻璃之毀損情狀相片，以供檢證是
    否確遭人以鐵鎚打破，此外，縱然告訴人汽車車窗玻璃有所破損之情，而前述統
    一發票亦僅足以證明告訴人有花費修繕之事實，亦難逕指即係被告所為之毀損犯
    行。
四、綜上所述，被告被訴前揭毀損犯行，尚無具體事證足憑佐認，此外復查無其他積
    極証據足認被告有何被訴前揭犯行，揆諸前開說明，被告被訴毀損犯罪自難成立
    。原審未予詳查本件相關事證，遽以論處被告罪刑，尚有未洽。被告上訴意旨否
    認犯罪，指摘原判決不當，為有理由，自應將原判決撤銷，諭知被告無罪。
據上論結，應依刑事訴訟法第三百六十九條第一項前段、第三百六十四條、第三百零
一條第一項，判決如主文。
中        華        民        國      九十一    年    九    月    十六  日
                              臺灣高等法院高雄分院刑事第六庭
                                  審判長法官  王憲義
                                        法官  謝靜雯
                                        法官  張意聰
右正本證明與原本無異。
不得上訴。
                                  法院書記官  王婉蓉
中        華        民        國     九十一     年     九    月 十六   日
